臺灣花蓮地方法院刑事判決　　　　　　　 99年度訴字第147號
公　訴　人　臺灣花蓮地方法院檢察署檢察官
被　　　告　朱中華
　　　　　　陳清山
上列被告等因違反廢棄物清理法案件，經檢察官提起公訴（98年
度偵字第4827號），本院判決如下：
    主  文
朱中華共同犯廢棄物清理法第四十一條第四款之非法清理廢棄物
罪，處有期徒刑壹年貳月。緩刑參年，並向公庫支付新臺幣貳拾
萬元。
陳清山犯廢棄物清理法第四十一條第三款之非法清理廢棄物罪，
處有期徒刑壹年貳月。緩刑參年，並向公庫支付新臺幣貳拾萬元
。
  事  實
一、朱中華為東陞工程行負責人，明知從事廢棄物清除業務，應
    向直轄市、縣（市）主管機關或中央主管機關委託之機關申
    請核發公民營廢棄物清除機構許可文件後，始得受託從事清
    除廢棄物之業務，竟未依規定領有廢棄物清除許可文件，亦
    未經主管機關許可，於民國98年間向昭盛營造有限公司承包
    該公司承攬之空軍花蓮 401聯隊內綜合槍房改建工程之牆壁
    打除及運棄工程，並僱用歐長興（另行審結）為司機，與歐
    長興共同基於從事廢棄物清除之犯意聯絡，98年 9月23日由
    歐長興駕駛車牌號碼 3101-SN號自用小貨車共同清運打除之
    營建廢棄物，且向陳清山借用陳阿和（陳清山之父）所有坐
    落花蓮縣花蓮市○○段155- 156地號土地，以堆置上開營建
    廢棄物。
二、陳清山明知未經主管機關許可，不得提供土地回填、堆置廢
    棄物，且上開土地使用類別為農牧用地，一經傾倒事業廢棄
    物，除耗資挖除外，縱舖土於其上掩飾，仍永久無法耕作，
    竟同意提供上開土地供朱中華堆置上開營建廢棄物。嗣於98
    年 9月23日14時30分至15時40分，朱中華帶同歐長興駕駛車
    牌號碼3101-SN號小貨車，自上開空軍花蓮401聯隊內綜合槍
    房改建工程地點承載打除牆壁之營建廢棄物載運傾倒於上開
    土地時，為警當場查獲。
三、案經花蓮縣警察局報告臺灣花蓮地方法院檢察署檢察官偵查
    起訴。
    理    由
一、證據能力：
    按被告以外之人於審判外之言詞或書面陳述，除法律有規定
    者外，不得作為證據，刑事訴訟法第159條第1項定有明文。
    又刑事訴訟法第159條之5規定：「被告以外之人於審判外之
    陳述，雖不符前四條之規定，而經當事人於審判程序同意作
    為證據，法院審酌該言詞陳述或書面陳述作成時之情況，認
    為適當者，亦得為證據。當事人、代理人或辯護人於法院調
    查證據時，知有第159條第1項不得為證據之情形，而未於言
    詞辯論終結前聲明異議者，視為有前項之同意。」。查本件
    認定事實所引用之卷證資料（含供述證據及文書證據），並
    無證據證明係公務員違背法定程序所取得，被告等於審判程
    序中復未於言詞辯論終結前表示異議，且卷內之文書證據及
    物證等，亦無顯有不可信之情況與不得作為證據之情形，則
    依刑事訴訟法第159條之5之規定，本件認定事實所引用之供
    述證據及所有文書證據，均有證據能力。
二、認定犯罪事實之證據及理由：
  (一)上揭事實業據被告朱中華、陳清山於本院審理中坦承不諱，
    並據證人即昭盛營造有限公司工地負責人鍾保源、證人即空
    軍第 401戰術混合聯隊土木工程官李靜驊、證人即花蓮縣環
    保局承辦人員林招秀等人於本院證述明確，復有現場照片、
    會勘照片17張及航照圖套繪濫倒營建廢棄物現場位置圖、花
    蓮縣花蓮市○○段155、156地號土地建物查詢資料暨地籍圖
    查詢資料、花蓮縣政府非都市土地違規使用查報與取締案件
    會勘紀錄、會勘紀錄照片7張、花蓮縣警察局99年6月18日花
    警刑字第0990026243號函暨檢附現場蒐證照片14張、行政院
    環境保護署99年8月2日環署廢字第0990059597號函暨檢附營
    建土石方處理方案資料、空軍第 401聯隊「綜合械彈房整修
    工程」監工日報表等件在卷可為佐證，被告朱中華、陳清山
    前開任意性自白核與事實相符。
  (二)本案事證明確，被告朱中華、陳清山之犯行均洵堪認定，均
    應依法論科。
三、論罪科刑：
    核被告朱中華所為，係違反廢棄物清理法第46條第 4款未依
    廢棄物清理法第41條第 1項規定領有廢棄物清除許可文件而
    從事廢棄物清除罪。核被告陳清山所為，係違反廢棄物清理
    法第46條第 3款之未經主管機關許可提供土地回填堆置廢棄
    物罪。被告朱中華與歐長興就上開犯行有犯意聯絡及行為分
    擔，為共同正犯。按廢棄物清理法第46條第1項第4款之犯罪
    ，以行為人未已領有廢棄物清除、處理之許可文件，卻從事
    廢棄物之貯存、清除、處理等業務行為，為其犯罪構成要件
    ，該罪之本質上具有反覆性之特徵（最高法院95年度臺上字
    第4686號判決意旨參照）。是以被告朱中華與歐長興於98年
    9 月23日反覆實行廢棄物處理之業務行為，應論以集合犯一
    罪。爰審酌被告朱中華未領有廢棄物清除許可文件，擅自從
    事廢棄物清除，而陳清山提供土地供堆置廢棄物，所為業已
    危害環境衛生，惟渠等犯罪手法單純，所生危害非鉅，應係
    一時思慮欠周所致，暨參酌渠等犯罪之動機、手段、目的、
    智識經驗及犯後終能坦承之態度等一切情狀，各量處如主文
    所示之刑。被告朱中華前於90年間曾因竊盜案件，經本院判
    處有期徒刑 4月確定，於92年1月13日執行完畢，5年以內未
    再因故意犯罪受有期徒刑以上刑之宣告；被告陳清山未曾因
    故意受有期徒刑以上刑之宣告；各有台灣高等法院被告前案
    紀錄表附卷可考；因認被告朱中華、陳清山經此偵審程序及
    刑之宣告後，當知所警惕而無再犯之虞，所宣告之刑均以暫
    不執行為適當，爰併各宣告緩刑 3年，以啟自新。惟被告等
    所為危害環境衛生，自以命渠等各履行一定負擔為宜，被告
    等於審理中亦同意向公庫支付一定之金額，爰併依刑法第74
    條第2項第4款，命被告朱中華、陳清山應各向公庫支付新台
    幣20萬元。
據上論斷，應依刑事訴訟法第299條第1項前段，廢棄物清理法第
46條第 4款、第3款，刑法第11條前段、第28條、第74條第1項第
1款、第2款、第2項第4款，判決如主文。
本案經檢察官簡淑如到庭執行職務。
中    華    民    國   100    年    4     月    29    日
                  刑事第二庭  審判長  法  官  張宏節
                                      法  官  林季緯
                                      法  官  蔡寶樺
以上正本證明與原本無異。
如不服本判決應於收受送達後10日內向本院提出上訴書狀，並應
敘述具體理由。其未敘述上訴理由者，應於上訴期間屆滿後20日
內向本院補提理由書(均須按他造當事人之人數附繕本)「切勿逕
送上級法院」。
中    華    民    國   100    年    4     月    29    日
                                      書記官
附錄本判決論罪之法律條文：
廢棄物清理法第46條
有下列情形之一者，處1 年以上5 年以下有期徒刑，得併科新臺
幣300萬元以下罰金：
一任意棄置有害事業廢棄物。
二事業負責人或相關人員未依本法規定之方式貯存、清除、處理
  或再利用廢棄物，致污染環境。
三未經主管機關許可，提供土地回填、堆置廢棄物。
四未依第四十一條第一項規定領有廢棄物清除、處理許可文件，
  從事廢棄物貯存、清除、處理，或未依廢棄物清除、處理許可
  文件內容貯存、清除、處理廢棄物。
五執行機關之人員委託未取得許可文件之業者，清除、處理一般
  廢棄物者；或明知受託人非法清除、處理而仍委託。
六公民營廢棄物處理機構負責人或相關人員、或執行機關之人員
  未處理廢棄物，開具虛偽證明。